【裁判字號】    92,訴,1617
【裁判日期】    921029
【裁判案由】    毒品危害防制條例
【裁判全文】
臺灣板橋地方法院刑事判決                        九十二年度訴字第一六一七號
    公  訴  人  臺灣板橋地方法院檢察署檢察官
    被      告  甲○○
右列被告因違反毒品危害防制條例案件，經檢察官提起公訴（九十二年度毒偵字第七
四七號）及移
，本院以簡式審判程序判決如左：
    主  文
甲○○連續施用第一級毒品，累犯，處有期徒刑拾月，扣案之毒品海洛因拾貳包（鑑
驗後淨重合計壹點壹壹公克）沒收銷燬，塑膠分裝袋個沒收；又連續施用第二級毒
品，累犯，處有期徒刑捌月，扣案之毒品安非他命壹包（初驗淨重零點玖柒公克）沒
收銷燬。應執行有期徒刑壹年貳月，扣案之毒品海洛因拾貳包（鑑驗後淨重合計壹點
壹壹公克）、安非他命壹包（初驗淨重零點玖柒公克）均沒收銷燬，塑膠分裝袋個
沒收。
    事  實
一、甲○○前曾於民國八十九年、九十年間分別因竊盜、偽造文書等案件，先後經法
    院判處有期徒刑八月、五月確定，接續執行於九十一年九月五日（起訴書誤載為
    「九十一年九月六日」）縮刑期滿執行完畢；又於八十九年二月間因施用毒品案
    件，經檢察官聲請本院裁定送觀察、勒戒後，認有繼續施用毒品傾向，復經檢察
    官聲請本院裁定送強制戒治，其間曾於八十九年八月二十五日因停止戒治出所，
    後又於九十年三月六日經撤銷停止戒治入所續予戒治，至九十年八月二十四日戒
    治期滿，由臺灣板橋地方法院檢察署檢察官於九十年九月三十日以九十年度戒毒
    偵字第五九九號不起訴處分確定。詎其仍不知悔改，於上開有期徒刑執行完畢後
    及不起訴處分後五年內，復基於施用毒品之概括犯意，分別自九十二年二月十五
    日凌晨一時三十分許為警採尿前二十六小時內、九十六時內某時起至同年八月二
    十七日下午五時四十分許為警採尿前二十六小時內、九十六小時內某時止，在其
    臺北縣三重市○○○路八十五巷九號四樓、三重市○○街二四○號二樓等住處、
    臺北縣三重市國園加油站廁所內等處，連續施用第一級毒品海洛因二次及施用第
    二級毒品安非他命多次。嗣其先於九十二年二月十四日晚上十一時三十分許，在
    其臺北縣三重市○○街二四○號二樓住處為警查獲，扣得其持有供施用之毒品海
    洛因十二包（鑑驗後淨重合計一‧一一公克）及塑膠分裝袋三個等物，並經警採
    尿送驗結果，驗有鴉片類嗎啡藥物陽性反應及安非他命類藥物陽性反應，而查獲
    其施用上開毒品之情；其後復於九十二年八月二十七日下午一時五十分許，在臺
    北縣三重市○○路綜合運動場前為警查獲，扣得其持有供施用之毒品安非他命一
    包（初驗淨重○‧九七公克），另經警採尿送驗結果，又驗有鴉片類嗎啡、安非
    他命類等藥物陽性反應，再查獲其後仍連續施用上開毒品之情。
二、案經臺北縣政府警察局三重分局報請臺灣板橋地方法院檢察署檢察官偵查起訴及
    移送併案審理。
    理  由
一、按刑事訴訟法於九十二年二月六日修正公布，依該法第二百八十四條一規定，除
    簡式審判程序及簡易程序案件外，第一審應行合議審判，復依同法第二百七十三
    條之一第一項規定，除被告所犯為死刑、無期徒刑、最輕本刑為三年以上有期徒
    刑之罪或高等法院管轄第一審案件者外，於第一次審判期日前之準備程序進行中
    ，被告先就被訴事實為有罪之陳述時，審判長得告知被告簡式審判程序之旨，並
    聽取當事人、代理人、辯護人及輔佐人之意見後，裁定進行簡式審判程序；又依
    同日修正公布之刑事訴訟法施行法第七條之二規定，上開修正通過之刑事訴訟法
    第二百八十四條之一、第二百七十三條之一自九十二年九月一日施行，同施行法
    第七條之三復規定，上開修正公布之刑事訴訟法施行前，已繫屬於各級法院之案
    件，其以後之訴訟程序，應依修正刑事訴訟法終結之。是本件自九十二年九月一
    日後，應依上開修正公布施行之刑事訴訟法終結之，經核被告甲○○所犯係死刑
    、無期徒刑、最輕本刑為三年以上有期徒刑以外之罪，其於準備程序中就被訴事
    實為有罪之陳述，經法官告知簡式審判程序之旨，並聽取公訴人、被告之意見後
    ，本院爰依上開修正公布施行之刑事訴訟法規定，合議裁定由受命法官獨任進行
    簡式審判程序，合先敘明。
二、訊據被告甲○○對於右揭時地連續分別施用毒品海洛因、安非他命之犯罪事實供
    認不諱，復有其持有供施用之第一級毒品海洛因十二包（鑑驗後淨重一‧一一公
    克）、第二級毒品安非他命一包（初驗淨重○‧九七公克）等物扣案、暨法務部
    調查局、臺北縣政府警察局三重分局分別對上開獲案毒品海洛因、安非他命檢驗
    之鑑定通知書、初步鑑驗報告單各一紙、臺灣檢驗科技股份有限公司出具之被告
    「濫用藥物尿液檢驗報告」二紙附卷可稽。又被告前於八十九年二月間因施用毒
    品案件，經檢察官聲請本院裁定送觀察、勒戒後，認有繼續施用毒品傾向，復經
    檢察官聲請本院裁定送強制戒治，其間曾於八十九年八月二十五日因停止戒治出
    所，後又於九十年三月六日經撤銷停止戒治入所續予戒治，至九十年八月二十四
    日戒治期滿，由臺灣板橋地方法院檢察署檢察官於九十年九月三十日以九十年度
    戒毒偵字第五九九號不起訴處分確定在案，亦有上開不起訴處分書及臺灣高等法
    院被告全國前案紀錄表等在卷足憑。是被告於強制戒治期滿不起訴處分後五年內
    再犯本件施用毒品犯行，罪證明確，應予依法論科。
三、核被告甲○○上開所為，係分別犯毒品危害防制條例第十條第一項之施用第一級
    毒品罪、同條第二項之施用第二級毒品罪。其施用上開毒品前之持有毒品行為，
    應均為施用之高度行為所吸收，不另論罪。又其施用上開第一級、第二級毒品之
    各行為，均係時間密接，犯罪構成要件相同，顯係基於概括犯意反覆為之，應均
    各依連續犯規定論以一罪，並加重其刑。公訴意旨僅就被告所犯九十二年二月十
    五日凌晨一時三十分許採尿前二十六小時、九十六小時內某時各一次之施用第一
    級、第二級毒品犯行起訴，其餘上開移送併案審理之連續施用毒品海洛因、安非
    他命犯行部分則均未敘及，惟此併案審理之施用毒品海洛因、安非他命犯行部分
    各與其起訴有罪部分有連續犯之裁判上一罪關係，故均為起訴效力所及，本院自
    得併予審究，附此敘明。再被告前曾於八十九年、九十年間分別因竊盜、偽造文
    書等案件，先後經法院判處有期徒刑八月、五月確定，接續執行於九十一年九月
    五日縮刑期滿執行完畢，有臺灣高等法院被告全國前案紀錄表在卷可稽，被告前
    受有期徒刑執行完畢後，於五年內再犯本件有期徒刑以上之二罪，均為累犯，應
    各依刑法第四十七條規定，遞加重其刑。另其所犯上開施用第一級、第二級毒品
    二罪間，犯意各別，行為互殊，所犯罪名不同，則應予分論併罰。爰審酌被告施
    用毒品情節、對社會之危害及其犯罪後坦承之態度等一切情狀，就上開施用毒品
    二罪，分別量處如主文所示之刑，並定其應執行之刑。扣案之上開第一級毒品海
    洛因十二包（鑑驗後淨重合計一‧一一公克）、第二級毒品安非他命一包（初驗
    淨重○‧九七公克）等物，均係查獲之毒品，依毒品危害防制條例第十八條第一
    項前段規定，不問屬於犯人與否，應沒收銷燬之；至扣案之塑膠分裝帶三個，係
    被告所有供其施用毒品使用之物，業據被告陳明在卷，惟該物尚非製造專供施用
    毒品使用，故非屬毒品危害防制條例第十八條第一項前段規定之「專供施用毒品
    之器具」，應另依刑法第三十八條第一項第二款規定，就其所犯之罪併予宣告沒
    收。
據上論斷，應依刑事訴訟法施行法第七條之三，刑事訴訟法第二百七十三條之一第一
項、第二百九十九條第一項前段，毒品危害防制條例第十條第一項、第二項、第十八
條第一項前段、第二十三條第二項前段，刑法第十一條前段、第五十六條、第四十七
條、第五十一條第五款、第三十八條第一項第二款，判決如主文。
本案經檢察官徐名駒到庭執行職務
中      華      民      國    九十二    年      十      月    二十九    日
                                    臺灣板橋地方法院刑事第十庭
                                        法  官  彭  全  曄
右正本證明與原本無異
如不服本判決應於送達後十日內向本院提出上訴狀
                                        書記官  梁  宜  庭
中      華      民      國    九十二    年      十      月    二十九    日
附錄本案論罪科刑法條全文：
毒品危害防制條例第十條：
施用第一級毒品者，處六月以上五年以下有期徒刑。
施用第二級毒品者，處三年以下有期徒刑。


司法院資訊處製作；財團法人民間司法改革基金會備份。
